Inventaris van het archief van de Rijksmunt, (1909) 1910-1994
Nationaal Archief, Den Haag
- Stukken betreffende bijzondere onderwerpen, B.
  - Organisatie, B.1
    - Privatisering, B.1.6
      - Correspondentie met het ministerie van Financiën betreffende de mogelijke privatisering van 's Rijks Munt. Bevat tevens de notulen van het "privatiseringsoverleg" tussen het ministerie en 's Rijks Munt, 1986-1987; 244; omslag
      - Stukken betreffende een onderzoek door 's Rijks Muntmeester naar privatiseringsmogelijkheden, 1987-1988; 245; omslag
      - Stukken betreffende een enquête onder West-Europese munthuizen naar juridische status, monopoliepositie en omvang ten behoeve van het privatiseringsonderzoek, 1988; 246; omslag
      - Stukken betreffende een vergelijkend onderzoek door de Rijksgebouwendienst in het kader van het privatiseringsonderzoek naar de investeringskosten van: a. handhaving bestaand muntgebouw, b. nieuwbouw op de bestaande plek en c. nieuwbouw elders, 1988; 247; omslag
      - Correspondentie tussen 's Rijks Muntmeester en het ministerie van Financiën inzake de privatisering van 's Rijks Munt en de totstandkoming van het leverancierscontract tussen het ministerie en 's Rijks Munt, 1989-1993; 248; pak
      - "Van 's Rijks Munt naar De Nederlandse Munt nv", concept beleidsnota inzake de privatisering aan het ministerie van Financiën door 's Rijks Muntmeester, 1992; 250; omslag
      - " 's Rijks Munt van staatsbedrijf tot private onderneming", rapport aan de thesaurier-generaal van de werkgroep privatisering 's Rijks Munt, met bijlagen, 1988-1990; 251; pak
      - Onderhandse akte van samenwerkingsovereenkomst tussen 's Rijks Munt en Total Design Amsterdam bv tot het vervaardigen van ontwerpen voor een grafische huisstijl voor De Nederlandse Munt i.o., 1993; 252; omslag
      - Stukken betreffende het ontwerpen van een huisstijl voor De Nederlandse Munt door Total Design Amsterdam bv, 1993-1994; 253; pak
      - Stukken betreffende het ontwerpen van een huisstijl voor verpakkingsmaterialen voor producten van De Nederlandse Munt door Total Design Amsterdam bv, 1992-1994; 254; omslag
      - Stukken betreffende de festiviteiten op 1 en 2 juli ter gelegenheid van de privatisering, 1994; 255; omslag
    - Automatisering, B.1.7
      - Notulen van de vergaderingen van de stuurgroep informatie, met bijlagen, 1983-1987; 256; omslag
      - Verslagen van besprekingen met Hewlett-Packard Nederland bv over de aanschaf van een "HP 3000 series 42 computersysteem", met bijlagen, 1985; 257; omslag
      - Stukken betreffende de ontwikkeling en invoering van het "Softwaresysteem Bijzondere uitgiften" (SBU) door Raet Software & Computer Services, 1985-1988; 258; omslag
      - Stukken betreffende de totstandkoming van een informatieplan 's Rijks Munt inzake de invoering van een geautomatiseerd administratief systeem, 1985; 259; omslag
        Nota bene: Hierin ook een rapport van RAET Software & Computer Services over hetzelfde onderwerp
      - Stukken betreffende de indeling van het product assortiment ten behoeve van de automatisering, 1986-1987; 260; omslag
      - Stukken betreffende de invoering door Raet Software & Computer Services van het softwaresysteem "Material Management" (MM3000) voor de administratie van de materiaal stromen in het bedrijf, 1986-1990; 261; omslag
      - Stukken betreffende de invoering door Raet Software & Computer Services van het softwaresysteem voor de boekhouding (RAS 3000), 1986-1988; 262; omslag
    - Externe contacten, B.1.8
      - Correspondentie met het Rijksbureau voor Metalen, 1939-1942; 263; pak
        Nota bene: Het Rijksbureau voor Metalen is ingesteld volgens de Distributiewet 1939
      - Lijsten houdende opgave aan het Rijksbureau voor Metalen van verbruikte metalen, 1940; 264; omslag
      - Stukken betreffende de inschrijving van 's Rijks Munt bij de Vakgroep Metaalsmelterijen, -pletterijen en -perserijen bij de Bedrijfsgroep Metallurgische Industrie, 1941-1942; 265; omslag
        Nota bene: Opgericht bij beschikking van de Organisatie-Commissie van 9 oktober 1941 (Stcrt. 10 en 11/10/1941, no. 198); geliquideerd 1 januari 1950
      - Correspondentie met de Vakgroep Metaalsmelterijen, -pletterijen en perserijen, 1942-1950; 266-270; 5 omslagen
        - 1942-1945, 266; omslag
        - 1946, 267; omslag
        - 1947, 268; omslag
        - 1948, 269; omslag
        - 1949-1950, 270; omslag
      - Stukken betreffende de congressen van de Fédération Internationale des Editeurs de Médailles (FIDEM), 1951-1987; 271-276; 2 pakken en 4 omslagen
        - 1951 - 1961, 271; omslag
        - 1962 - 1963, 272; omslag
        - 1964 - 1965, 1971, 273; omslag
        - 1973, 274; omslag
        - 1974 - 1975, 1979, 275; pak
        - 1987, 276; pak
          Nota bene: Bevat 14 foto's
      - Stukken betreffende een poging om te komen tot een organisatie van muntdirecteuren, 1957-1959; 277; omslag
      - Stukken betreffende de bijeenkomsten van de Muntdirecteuren Conferentie (MDC), 1962-1978; 278-287; 3 pakken en 7 omslagen
        Nota bene: Vanaf 1970 werden waarnemers van munthuizen buiten Europa toegelaten. Vanaf 1978 werden beperkt leden van buiten Europa toegelaten
        - Lausanne 1962, 278; omslag
        - München 1963, 279; omslag
        - Wenen 1965, 280; omslag
        - Madrid 1966, 281; omslag
        - Stuttgart 1968, 282; omslag
        - Oslo-Stockholm 1970, 283; omslag
        - Londen 1972, 284; omslag
        - Parijs 1974, 285; pak
        - Brussel 1976, 286; pak
        - Rome 1978, 287; pak
      - Correspondentie met het ministerie van Financiën inzake de voorbereiding van de MDC te Utrecht in 1980, 1978-1980; 288; omslag
      - Stukken betreffende de MDC te Utrecht, 1979; 289; pak
      - Stukken betreffende de MDC te Utrecht, 1980; 290; pak
      - Correspondentie met andere munthuizen, 1980-1990; 291; pak
        Nota bene: Bevat 2 foto's
      - Stukken betreffende de verplaatsing van het "Coin Registration Office" van de Belgische Munt naar de Royal Mint te Llantrissant in opdracht van de MDC, 1981-1982; 292; omslag
      - Stukken betreffende de bijeenkomsten van de MDC, 1982-1992; 293-298; 3 pakken en 3 omslagen
        - Lissabon 1982, 293; omslag
        - Kopenhagen 1984, 294; pak
        - Ottawa 1986, 295; omslag
        - Washington 1988, 296; omslag
        - Londen 1990, 297; pak
        - Madrid 1992, 298; pak
      - Stukken betreffende bijeenkomsten van Muntdirecteuren uit de landen van de Europese Unie inzake de Europese gemeenschappelijke munt, "ECU", 1991-1993; 299; omslag
    - Archief, B.1.9
      - Stukken betreffende de overbrenging van de archivalia van 1813 en ouder naar het Algemeen Rijksarchief, 1928-1931; 300; omslag
      - Stukken betreffende de inventarisatie van het archief van 's Rijks Munt over de periode 1814-1909 door Ph. van Hinsbergen, hoofdcommies van het Rijksarchief te Utrecht, 1948-1949; 301; omslag
      - Plaatsingslijsten van het archief van 's Rijks Munt over de periode 1909-1994, 302; omslag
      - Stukken betreffende de inventarisatie van het archief van 's Rijks Munt over de periode 1909-1994 door A.H.A.M. Tielen, werknemer van Proffile bv te Arnhem, 1993-1995; 303; omslag
  - Eigendommen, B.2
    - Muntgebouw, B.2.1
      - Muntgebouw aan de Neude, B.2.1.1
        - Stukken betreffende de taxatie van de waarde van het terrein van het oude muntgebouw tussen Neude en Oudegracht ten behoeve van de verkoop aan de PTT, 1906; 304; omslag
        - Stukken betreffende de eventuele handhaving van de kantoren van registratie en domeinen en van de waarborg en de belasting op gouden en zilveren werken in een gedeelte van het oude muntgebouw aan de Neude, 1908-1910; 305; omslag
          Nota bene: Bevat een blauwdruk
        - Stukken betreffende de tijdelijke verhuur van lokalen in het oude muntgebouw, 1910-1912; 306; omslag
        - Catalogus houdende een opsomming van machinerieën, gereedschappen, enz. in het oude muntgebouw ter verkoop aangeboden door het bestuur der Domeinen, directie Amsterdam, 1912; 307; omslag
      - Muntgebouw aan de Leidseweg, B.2.1.2
        - Niet doorgegane plannen tot nieuwbouw, B.2.1.2.1
          - Stukken betreffende de niet doorgegane plannen voor een nieuw muntgebouw op een terrein aan het Nicolaaskerkhof, 1905-1906; 308; omslag
          - Stukken betreffende de niet doorgegane plannen voor een nieuw muntgebouw op een terrein bij de Kruisvaart en de Croeselaan, 1906-1908; 309; omslag
            Nota bene: Bevatten plattegronden
        - Voorbereiding en nieuwbouw, B.2.1.2.2
          - Plattegronden van een aantal terreinen in de gemeente Utrecht geschikt voor de bouw van een nieuw muntgebouw, 1904-1908; 310; omslag
          - Correspondentie van 's Rijks Muntmeester, H.L.A. van Wall Bake, betreffende de voorbereiding en de bouw van een nieuw muntgebouw, 1906-1909; 311; pak
            Nota bene: Architect was de Rijksbouwmeester C.H. Peters, aannemer was eerst W. Slegers te Amsterdam tot aan diens faillissement begin 1910; daarna waren aannemer W. Broere en J.A.G. Slegers te Amsterdam
          - Correspondentie van de Controleur-Generaal, C. Hoitsema, betreffende de voorbereiding en de bouw van een nieuw muntgebouw, 1905-1909; 312; pak
          - Stukken betreffende inspectiereizen naar munthuizen in het buitenland, 1907-1910; 313; omslag
            Nota bene: Antwerpen, Berlijn, Düsseldorf, Hamburg, Karlsruhe, Magdeburg, München, Stuttgart, Londen, Birmingham, Bern.
          - Plattegronden van de muntgebouwen van de Royal Mint te Londen, de Eidgenossische Münze te Bern, de Royal Mint te Ottawa, 's Rijks Munt aan de Neude te Utrecht, 1904-1907; 314; omslag
          - Bestek en tekeningen van het nieuwe muntgebouw aan de Leidseweg op het terrein van de voormalige Utrechtsche Beetwortelsuikerfabriek, 1909; 315; omslag
          - Correspondentie van 's Rijks Muntmeester, C. Hoitsema, betreffende de voorbereiding en de bouw van een nieuw muntgebouw, 1910-1911; 316; pak
          - Stukken betreffende het bezoek van Koningin Wilhelmina aan het nieuwe gebouw van 's Rijks Munt, 1911; 317; omslag
        - Aanschaf terreinen ten behoeve van nieuwbouw, B.2.1.2.3
          - Stukken betreffende de aankoop van een perceel aan de Leidseweg kadastrale gemeente Catharyne D 3411 van de Utrechtse Beetwortelsuikerfabriek door de Staat der Nederlanden ten behoeve van de bouw van een nieuw muntgebouw, 1908; 318; omslag
          - Stukken betreffende de overname van het beheer en onderhoud van een deel van het perceel kadastrale gemeente Catharyne D 2437, grenzend aan het nieuwe muntgebouw van Rijkswaterstaat, door 's Rijks Muntmeester, 1908-1909; 319; omslag
        - Declaraties Nieuwbouw, B.2.1.2.4
          - Declaraties in verband met de bouw van het nieuwe muntgebouw komende ten laste van de staatsbegroting over het jaar 1910, 1910-1911; 320; pak
          - Declaraties in verband met de bouw van het nieuwe muntgebouw komende ten laste van de staatsbegroting over het jaar 1911, 1911-1912; 321; pak
        - Inrichting muntgebouw Leidseweg, B.2.1.2.5
          - Stukken betreffende de financiële voor- en nadelen van een eigen elektrische krachtcentrale, 1907; 322; omslag
          - Stukken betreffende de totstandkoming van een overeenkomst met de gemeente Utrecht omtrent de levering van elektriciteit aan 's Rijks Munt, 1907-1911; 323; omslag
          - Bestek en voorwaarden voor de aanleg van elektrische licht- en krachtinstallaties in het nieuwe muntgebouw, 1910; 324; pak
          - Stukken betreffende inschrijvingen op het bestek en de voorwaarden voor de aanleg van elektrische licht- en krachtinstallaties in het nieuwe muntgebouw, 1910; 325; pak
          - Stukken betreffende de aanleg van elektrische licht- en krachtinstallaties in het nieuwe muntgebouw door de Electriciteits Maatschappij Lahmeyer te 's-Gravenhage, 1910-1912; 326; pak
          - Stukken betreffende de aanleg van gas- en waterleidingen in het nieuwe muntgebouw, 1909-1910; 327; omslag
          - Stukken betreffende de aanleg van voorzieningen om zelf grondwater op te pompen en te reinigen ten behoeve van het nieuwe muntgebouw, 1909-1910; 328; omslag
          - Stukken betreffende de aanleg van centrale verwarming en sanitaire voorzieningen, 1909-1912; 329; pak
          - Stukken betreffende de aanleg van twee kolenliften, 1909-1910; 330; omslag
          - Stukken betreffende de aanschaf van ventilatoren, 1909-1911; 331; omslag
          - Stukken betreffende de aanschaf van een huistelefoon-installatie, 1910-1911; 332; omslag
          - Stukken betreffende de aanleg van vloeren, 1907-1911; 333; omslag
          - Stukken betreffende stucadoorswerk, 1910-1911; 334; omslag
          - Stukken betreffende de aanschaf van verlichtingsartikelen, 1910-1911; 335; omslag
          - Stukken betreffende de aanschaf van meubels en gordijnen, 1910-1911; 336; omslag
          - Stukken betreffende de installatie van kluisdeuren, 1909-1910; 337; omslag
          - Stukken betreffende de aanleg van zuurvrije bezinkputten in het blanchiment, 1910; 338; omslag
          - Stukken betreffende de inrichting van bibliotheek en muntmeesterskamer, 1911; 339; omslag
          - Stukken betreffende de niet doorgegane aanschaf van ijzeren kasten voor de stempelkamer, 1910; 340; pak
          - Stukken betreffende de aanleg van groenvoorzieningen om het nieuwe muntgebouw, 1910-1911; 341; omslag
          - Stukken betreffende de aanleg van een smalspoorbaan van de fabriek naar het Merwedekanaal en de aanschaf van rollend materieel, 1910-1911; 342; pak
      - Inrichting, verbouwing en onderhoud, B.2.1.3
        - Stukken betreffende de inrichting, het gebruik, de verbouwingen, het onderhoud en de beveiliging van het muntgebouw, 1911-1987; 343-369; 17 pakken en 10 omslagen
          - 1911-1913, 343; omslag
          - 1914-1917, 344; omslag
          - 1918-1923, 345; pak
          - 1924-1933, 346; pak
          - 1934-1939, 347; pak
          - 1940-1949, 348; pak
          - 1950-1953, 349; pak
          - 1954-1957, 350; pak
          - 1958-1960, 351; pak
          - 1961-1964, 352; pak
          - 1965-1968, 353; pak
          - 1969-1971, 354; pak
          - 1972, 355; pak
          - 1973, 356; pak
          - 1974-1975, 357; pak
          - 1976, 358; omslag
          - 1977, 359; omslag
          - 1978, 360; omslag
          - 1979, 361; omslag
          - 1980, 362; omslag
          - 1981, 363; omslag
          - 1982, 364; omslag
          - 1983, 365; pak
          - 1984, 366; pak
          - 1985, 367; pak
          - 1986, 368; pak
          - 1987, 369; omslag
        - Stukken betreffende de aanschaf van een automatische huistelefoon inrichting, 1936-1937; 370; omslag
        - Inventarissen van de roerende goederen in het gebouw van 's Rijks Munt, 1938 - 1941, 1988; 371; omslag
        - Correspondentie met Schröder & Heineken inzake schade aan een poortdeur, 1942; 372; omslag
        - Stukken betreffende de aanschaf van een afluister- en controle-installatie ten behoeve van de portiers, 1961; 373; omslag
        - Stukken betreffende de beveiliging van het muntgebouw, 1982-1987; 374; omslag
        - Stukken betreffende de totstandkoming van een overeenkomst aangaande de werkrelatie tussen 's Rijks Munt en de Rijksgebouwendienst, 1986; 375; omslag
        - Rapport van de Rijksgebouwendienst betreffende de onderhoudstoestand en de onderhoudsplanning 1988-1992, 376; omslag
        - Rapport van de Rijksgebouwendienst betreffende de onderhoudsplanning 1990-1993, 1989; 377; omslag
        - Rapport van Out & About bv te Huizen betreffende de toestand van gangvloeren en gewelven, 1992; 378; omslag
      - Verbouwingen, B.2.1.4
        - Stukken betreffende de verbouwing van plet zaal en smelthuis, 1911-1913; 379; pak
        - Stukken betreffende de bouw van een nieuw smelthuis, 1928-1930; 380; pak
        - Redevoeringen ter gelegenheid van de opening van het nieuwe smelthuis op 22 maart 1929, 381; omslag
        - Stukken betreffende de bouw van een ondergrondse kluis op de binnenplaats, 1936-1937; 382; omslag
        - Stukken betreffende de renovatie van het gebouw en verbeteringen in de beveiliging, 1981-1987; 383; pak
      - Onderverhuur, B.2.1.5
        - Stukken betreffende de verhuur van lokalen in het muntgebouw aan Rijkswaterstaat, 1935-1940; 384; omslag
        - Stukken betreffende de verhuur van de voormalige affinage-afdeling aan het kantoor Utrecht van de waarborg, 1955-1972; 385; omslag
      - Taxaties, B.2.1.6
        - Taxatierapport van de waarde van de onroerende zaken van 's Rijks Munt door Zadelhoff Taxaties te Utrecht, 1988; 386; omslag
        - Stukken betreffende de taxatie van de waarde van de onroerende en roerende zaken van 's Rijks Munt door Troostwijk Taxaties bv, 1991-1992; 387; omslag
      - Diversen, B.2.1.7
        - Stukken betreffende een brand in het smelthuis bij 's Rijks Munt, 1914-1916; 388; omslag
        - Stukken betreffende de aankoop door de Staat der Nederlanden van vier percelen gelegen tussen 's Rijks Munt en de Styenstraat, kadastrale gemeente Catharyne D 4525, 4526,4077 en 3782 van diverse eigenaren ten behoeve van toekomstige uitbreidingen van 's Rijks Munt, 1920-1925; 389; omslag
        - Stukken betreffende de opname van het muntgebouw in het register van beschermde monumenten van de gemeente Utrecht, 1986; 390; 1 omslag
        - Rapport van de Dienst Ruimtelijke Ordening van de gemeente Utrecht betreffende het oriënterend bodemonderzoek ter plaatse van 's Rijks Munt, 1991; 391; omslag
    - Muntwerktuigen, B.2.2
      - Algemeen, B.2.2.1
        - Stukken betreffende de aanschaf van muntwerktuigen, 1910-1987; 392-472; 56 pakken en 25 omslagen
          - 1910, 392; omslag
          - 1911, 393; omslag
          - 1912, 394; pak
          - 1913, 395; pak
          - 1914, 396; pak
          - 1915, 397; omslag
          - 1916, 398; omslag
          - 1917, 399; omslag
          - 1918, 400; omslag
          - 1919, 401; omslag
          - 1920, 402; pak
          - 1921, 403; pak
          - 1922, 404; omslag
          - 1923, 405; omslag
          - 1924, 406; omslag
          - 1925, 407; omslag
          - 1926, 408; omslag
          - 1927, 409; omslag
          - 1928, 410; pak
          - 1929, 411; pak
          - 1930, 412; pak
          - 1931, 413; omslag
          - 1932, 414; omslag
          - 1933, 415; omslag
          - 1934, 416; omslag
          - 1935, 417; pak
          - 1936, 418; omslag
          - 1937, 419; pak
          - 1938, 420; pak
          - 1939, 421; pak
          - 1940, 422; pak
          - 1941, 423; pak
          - 1942, 424; omslag
          - 1943, 425; omslag
          - 1944, 426; pak
          - 1945, 427; omslag
          - 1946, 428; pak
          - 1947, 429; pak
          - 1948, 430; pak
          - 1949, 431; pak
          - 1950, 432; pak
          - 1951, 433; pak
          - 1952, 434; pak
          - 1953, 435; pak
          - 1954, 436; pak
          - 1955, 437; pak
          - 1956, 438; pak
          - 1957, 439; omslag
          - 1958, 440; pak
          - 1959, 441; pak
          - 1960, 442; omslag
          - 1961, 443; pak
          - 1962, 444; pak
          - 1963, 445; pak
          - 1964, 446; pak
          - 1965, 447; pak
          - 1966, 448; pak
          - 1967, 449; pak
          - 1968, 450; pak
          - 1969, 451; pak
          - 1970, 452; pak
          - 1e halfjaar 1971, 453; pak
          - 2e halfjaar 1971, 454; pak
          - 1e halfjaar 1972, 455; pak
          - 2e halfjaar 1972, 456; pak
          - 1e halfjaar 1973, 457; pak
          - 2e halfjaar 1973, 458; pak
          - 1974, 459; pak
          - 1975, 460; pak
          - 1976, 461; pak
          - 1977, 462; pak
          - 1978, 463; pak
          - 1979, 464; pak
          - 1980, 465; pak
          - 1981, 466; pak
          - 1982, 467; pak
          - 1983, 468; pak
          - 1984, 469; omslag
          - 1985, 470; pak
          - 1986, 471; omslag
          - 1987, 472; pak
      - Inventarissen, B.2.2.2
        - Inventaris van werktuigen welke bij een eventuele mobilisatie van belang kunnen zijn, opgemaakt op verzoek van het departement van oorlog, 1939; 473; omslag
        - Lijsten houdende opgave van nieuw aan te schaffen of terug te vorderen machines, 1947; 474; omslag
        - Inventaris van de aanwezige muntwerktuigen, 1976; 475; omslag
      - Werktuigen voor het smelthuis en het gloeihuis, B.2.2.3
        - Stukken betreffende de aanschaf van werktuigen voor het smelthuis en het gloeihuis, 1913-1978; 476-498; 7 pakken en 16 omslagen
          - Stukken betreffende de aanschaf van muntwerktuigen ten behoeve van de inrichting van het smelthuis en het gloeihuis in het nieuwe muntgebouw 1908-1912, 476; pak
          - Stukken betreffende de aanschaf van diverse ovens ten behoeve van de inrichting van het smelthuis in het nieuwe muntgebouw, deel 1 1902-1910, 477; pak
          - Stukken betreffende de aanschaf van diverse ovens ten behoeve van de inrichting van het smelthuis in het nieuwe muntgebouw, deel 2 1910-1911, 478; pak
          - Olie-smeltoven 1913-1917, 479; pak
          - Gloeitrommels 1920-1922, 480; omslag
          - Olie-smeltoven 1921, 481; omslag
          - Hoogfrequent inductie smeltoven 1935-1941, 482; pak
          - Gloeitrommels 1936-1937, 483; omslag
          - Gloeioven 1936-1939, 484; pak
          - Gloeioven 1936-1945, 485; pak
          - Installatie voor de vervaardiging van muntbrons in verband met de intrekking van koperen Nederlandsch-Indische pasmunt 1937-1939, 486; omslag
          - Koelinstallatie voor de smeltovens 1938-1939, 487; omslag
          - Kroezen, kroesvoeten en opzetstukken 1950-1955, 488; omslag
          - Kroezen, kroesvoeten en opzetstukken 1956-1959, 489; omslag
          - Kroezen, Kroesvoeten en opzetstukken 1960-1964, 490; omslag
          - Kroezen, kroesvoeten en opzetstukken 1965-1969, 491; omslag
          - Kroezen, kroesvoeten en opzetstukken 1970-1978, 492; omslag
          - Trommelgloeioven 1955, 493; omslag
          - Kroezen voor de smeltovens in het nieuwe muntgebouw 1910-1911, 494; omslag
          - Vuurvast materiaal ten behoeven van de bekleding van smeltovens 1915-1916, 495; omslag
          - Gietstalen smeltkroezen 1919, 496; omslag
          - Vuurvast materiaal ten behoeve van de bekleding van smeltovens 1921-1923, 497; omslag
          - Verplaatsbare gietvorm en gietblokken ten behoeve van het smelthuis in het nieuwe muntgebouw 1910-1911, 498; omslag
      - Werktuigen voor de pletzaal, B.2.2.4
        - Stukken betreffende offertes van walsmachines ten behoeve van de pletterij in het nieuwe muntgebouw waarop niet is ingegaan, 1907-1908; 499; pak
        - Stukken betreffende de aanschaf van walsmachines ten behoeve van de pletterij in het nieuwe muntgebouw, 1907-1911; 500; omslag
        - Stukken betreffende de aanschaf van werktuigen voor de pletzaal, 1912-1968; 501-507; 2 pakken en 5 omslagen
          - Grofwalsmachine 1912-1913, 501; omslag
          - Walsmachine 1913-1914, 502; omslag
          - Twee paar walsen 1922, 503; omslag
          - Twee walsmachines 1928-1929, 504; omslag
          - Twee walsmachines. Tevens reparatie 1938-1940, 1949-1952, 505; omslag
          - Walsen voor walsmachines 1963-1967, 506; pak
          - Walsmachine 1963-1968, 507; pak
      - Werktuigen voor de afdeling blanchiment, B.2.2.5
        - Stukken betreffende de aanschaf van een centrifuge ten behoeve van het drogen van muntplaatjes, 1908-1910; 508; omslag
        - Stukken betreffende de aanschaf van een blancheertoestel en blancheerpotten ten behoeve van het nieuwe muntgebouw, 1910; 509; omslag
        - Stukken betreffende de aanschaf van werktuigen voor het blanchiment, 1913-1952; 510-512; 3 omslagen
          - Geelbronzen blancheerton 1913, 510; omslag